{"present": {"1 Singular": {"Affirmative": "c\u00fait\u00edm", "Question": "an gc\u00fait\u00edm?", "Negative": "n\u00ed ch\u00fait\u00edm"}, "2 Singular": {"Affirmative": "c\u00fait\u00edonn t\u00fa", "Question": "an gc\u00fait\u00edonn t\u00fa?", "Negative": "n\u00ed ch\u00fait\u00edonn t\u00fa"}, "3 Singular": {"Male": {"Affirmative": "c\u00fait\u00edonn s\u00e9", "Question": "an gc\u00fait\u00edonn s\u00e9?", "Negative": "n\u00ed ch\u00fait\u00edonn s\u00e9"}, "Female": {"Affirmative": "c\u00fait\u00edonn s\u00ed", "Question": "an gc\u00fait\u00edonn s\u00ed?", "Negative": "n\u00ed ch\u00fait\u00edonn s\u00ed"}}, "1 Plural": {"Compressed": {"Affirmative": "c\u00fait\u00edmid", "Question": "an gc\u00fait\u00edmid?", "Negative": "n\u00ed ch\u00fait\u00edmid"}, "Extended": {"Affirmative": "c\u00fait\u00edonn muid", "Question": "an gc\u00fait\u00edonn muid?", "Negative": "n\u00ed ch\u00fait\u00edonn muid"}}, "2 Plural": {"Affirmative": "c\u00fait\u00edonn sibh", "Question": "an gc\u00fait\u00edonn sibh?", "Negative": "n\u00ed ch\u00fait\u00edonn sibh"}, "3 Plural": {"Affirmative": "c\u00fait\u00edonn siad", "Question": "an gc\u00fait\u00edonn siad?", "Negative": "n\u00ed ch\u00fait\u00edonn siad"}, "Passive": {"Affirmative": "c\u00fait\u00edtear", "Question": "an gc\u00fait\u00edtear?", "Negative": "n\u00ed ch\u00fait\u00edtear"}}, "future": {"1 Singular": {"Affirmative": "c\u00faiteoidh m\u00e9", "Question": "an gc\u00faiteoidh m\u00e9?", "Negative": "n\u00ed ch\u00faiteoidh m\u00e9"}, "2 Singular": {"Affirmative": "c\u00faiteoidh t\u00fa", "Question": "an gc\u00faiteoidh t\u00fa?", "Negative": "n\u00ed ch\u00faiteoidh t\u00fa"}, "3 Singular": {"Male": {"Affirmative": "c\u00faiteoidh s\u00e9", "Question": "an gc\u00faiteoidh s\u00e9?", "Negative": "n\u00ed ch\u00faiteoidh s\u00e9"}, "Female": {"Affirmative": "c\u00faiteoidh s\u00ed", "Question": "an gc\u00faiteoidh s\u00ed?", "Negative": "n\u00ed ch\u00faiteoidh s\u00ed"}}, "1 Plural": {"Compressed": {"Affirmative": "c\u00faiteoimid", "Question": "an gc\u00faiteoimid?", "Negative": "n\u00ed ch\u00faiteoimid"}, "Extended": {"Affirmative": "c\u00faiteoidh muid", "Question": "an gc\u00faiteoidh muid?", "Negative": "n\u00ed ch\u00faiteoidh muid"}}, "2 Plural": {"Affirmative": "c\u00faiteoidh sibh", "Question": "an gc\u00faiteoidh sibh?", "Negative": "n\u00ed ch\u00faiteoidh sibh"}, "3 Plural": {"Affirmative": "c\u00faiteoidh siad", "Question": "an gc\u00faiteoidh siad?", "Negative": "n\u00ed ch\u00faiteoidh siad"}, "Passive": {"Affirmative": "c\u00faiteofar", "Question": "an gc\u00faiteofar?", "Negative": "n\u00ed ch\u00faiteofar"}}, "past": {"1 Singular": {"Affirmative": "ch\u00faitigh m\u00e9", "Question": "ar ch\u00faitigh m\u00e9?", "Negative": "n\u00edor ch\u00faitigh m\u00e9"}, "2 Singular": {"Affirmative": "ch\u00faitigh t\u00fa", "Question": "ar ch\u00faitigh t\u00fa?", "Negative": "n\u00edor ch\u00faitigh t\u00fa"}, "3 Singular": {"Male": {"Affirmative": "ch\u00faitigh s\u00e9", "Question": "ar ch\u00faitigh s\u00e9?", "Negative": "n\u00edor ch\u00faitigh s\u00e9"}, "Female": {"Affirmative": "ch\u00faitigh s\u00ed", "Question": "ar ch\u00faitigh s\u00ed?", "Negative": "n\u00edor ch\u00faitigh s\u00ed"}}, "1 Plural": {"Compressed": {"Affirmative": "ch\u00fait\u00edomar", "Question": "ar ch\u00fait\u00edomar?", "Negative": "n\u00edor ch\u00fait\u00edomar"}, "Extended": {"Affirmative": "ch\u00faitigh muid", "Question": "ar ch\u00faitigh muid?", "Negative": "n\u00edor ch\u00faitigh muid"}}, "2 Plural": {"Affirmative": "ch\u00faitigh sibh", "Question": "ar ch\u00faitigh sibh?", "Negative": "n\u00edor ch\u00faitigh sibh"}, "3 Plural": {"Compressed": {"Affirmative": "ch\u00faitigh siad", "Question": "ar ch\u00faitigh siad?", "Negative": "n\u00edor ch\u00faitigh siad"}, "Extended": {"Affirmative": "ch\u00fait\u00edodar", "Question": "ar ch\u00fait\u00edodar?", "Negative": "n\u00edor ch\u00fait\u00edodar"}}, "Passive": {"Affirmative": "c\u00fait\u00edodh", "Question": "ar c\u00fait\u00edodh?", "Negative": "n\u00edor c\u00fait\u00edodh"}}, "condi": {"1 Singular": {"Affirmative": "ch\u00faiteoinn", "Question": "an gc\u00faiteoinn?", "Negative": "n\u00ed ch\u00faiteoinn"}, "2 Singular": {"Affirmative": "ch\u00faiteof\u00e1", "Question": "an gc\u00faiteof\u00e1?", "Negative": "n\u00ed ch\u00faiteof\u00e1"}, "3 Singular": {"Male": {"Affirmative": "ch\u00faiteodh s\u00e9", "Question": "an gc\u00faiteodh s\u00e9?", "Negative": "n\u00ed ch\u00faiteodh s\u00e9"}, "Female": {"Affirmative": "ch\u00faiteodh s\u00ed", "Question": "an gc\u00faiteodh s\u00ed?", "Negative": "n\u00ed ch\u00faiteodh s\u00ed"}}, "1 Plural": {"Compressed": {"Affirmative": "ch\u00faiteoimis", "Question": "an gc\u00faiteoimis?", "Negative": "n\u00ed ch\u00faiteoimis"}, "Extended": {"Affirmative": "ch\u00faiteodh muid", "Question": "an gc\u00faiteodh muid?", "Negative": "n\u00ed ch\u00faiteodh muid"}}, "2 Plural": {"Affirmative": "ch\u00faiteodh sibh", "Question": "an gc\u00faiteodh sibh?", "Negative": "n\u00ed ch\u00faiteodh sibh"}, "3 Plural": {"Compressed": {"Affirmative": "ch\u00faiteoid\u00eds", "Question": "an gc\u00faiteoid\u00eds?", "Negative": "n\u00ed ch\u00faiteoid\u00eds"}, "Extended": {"Affirmative": "ch\u00faiteodh siad", "Question": "an gc\u00faiteodh siad?", "Negative": "n\u00ed ch\u00faiteodh siad"}}, "Passive": {"Affirmative": "ch\u00faiteofa\u00ed", "Question": "an gc\u00faiteofa\u00ed?", "Negative": "n\u00ed ch\u00faiteofa\u00ed"}}, "imper": {"1 Singular": {"Affirmative": "c\u00fait\u00edm!", "Negative": "n\u00e1 c\u00fait\u00edm!"}, "2 Singular": {"Affirmative": "c\u00faitigh!", "Negative": "n\u00e1 c\u00faitigh!"}, "3 Singular": {"Male": {"Affirmative": "c\u00fait\u00edodh s\u00e9!", "Negative": "n\u00e1 c\u00fait\u00edodh s\u00e9!"}, "Female": {"Affirmative": "c\u00fait\u00edodh s\u00ed!", "Negative": "n\u00e1 c\u00fait\u00edodh s\u00ed!"}}, "1 Plural": {"Compressed": {"Affirmative": "c\u00fait\u00edmis!", "Negative": "n\u00e1 c\u00fait\u00edmis!"}, "Extended": {"Affirmative": "c\u00fait\u00edodh muid!", "Negative": "n\u00e1 c\u00fait\u00edodh muid!"}}, "2 Plural": {"Affirmative": "c\u00fait\u00edg\u00ed!", "Negative": "n\u00e1 c\u00fait\u00edg\u00ed!"}, "3 Plural": {"Compressed": {"Affirmative": "c\u00fait\u00edd\u00eds!", "Negative": "n\u00e1 c\u00fait\u00edd\u00eds!"}, "Extended": {"Affirmative": "c\u00fait\u00edodh siad!", "Negative": "n\u00e1 c\u00fait\u00edodh siad!"}}, "Passive": {"Affirmative": "c\u00fait\u00edtear!", "Negative": "n\u00e1 c\u00fait\u00edtear!"}}, "pastConti": {"1 Singular": {"Affirmative": "ch\u00fait\u00ednn", "Question": "an gc\u00fait\u00ednn?", "Negative": "n\u00ed ch\u00fait\u00ednn"}, "2 Singular": {"Affirmative": "ch\u00fait\u00edte\u00e1", "Question": "an gc\u00fait\u00edte\u00e1?", "Negative": "n\u00ed ch\u00fait\u00edte\u00e1"}, "3 Singular": {"Male": {"Affirmative": "ch\u00fait\u00edodh s\u00e9", "Question": "an gc\u00fait\u00edodh s\u00e9?", "Negative": "n\u00ed ch\u00fait\u00edodh s\u00e9"}, "Female": {"Affirmative": "ch\u00fait\u00edodh s\u00ed", "Question": "an gc\u00fait\u00edodh s\u00ed?", "Negative": "n\u00ed ch\u00fait\u00edodh s\u00ed"}}, "1 Plural": {"Compressed": {"Affirmative": "ch\u00fait\u00edmis", "Question": "an gc\u00fait\u00edmis?", "Negative": "n\u00ed ch\u00fait\u00edmis"}, "Extended": {"Affirmative": "ch\u00fait\u00edodh muid", "Question": "an gc\u00fait\u00edodh muid?", "Negative": "n\u00ed ch\u00fait\u00edodh muid"}}, "2 Plural": {"Affirmative": "ch\u00fait\u00edodh sibh", "Question": "an gc\u00fait\u00edodh sibh?", "Negative": "n\u00ed ch\u00fait\u00edodh sibh"}, "3 Plural": {"Compressed": {"Affirmative": "ch\u00fait\u00edd\u00eds", "Question": "an gc\u00fait\u00edd\u00eds?", "Negative": "n\u00ed ch\u00fait\u00edd\u00eds"}, "Extended": {"Affirmative": "ch\u00fait\u00edodh siad", "Question": "an gc\u00fait\u00edodh siad?", "Negative": "n\u00ed ch\u00fait\u00edodh siad"}}, "Passive": {"Affirmative": "ch\u00fait\u00edt\u00ed", "Question": "an gc\u00fait\u00edt\u00ed?", "Negative": "n\u00ed ch\u00fait\u00edt\u00ed"}}, "subj": {"1 Singular": {"Affirmative": "go gc\u00fait\u00ed m\u00e9", "Negative": "n\u00e1r ch\u00fait\u00ed m\u00e9"}, "2 Singular": {"Affirmative": "go gc\u00fait\u00ed t\u00fa", "Negative": "n\u00e1r ch\u00fait\u00ed t\u00fa"}, "3 Singular": {"Male": {"Affirmative": "go gc\u00fait\u00ed s\u00e9", "Negative": "n\u00e1r ch\u00fait\u00ed s\u00e9"}, "Female": {"Affirmative": "go gc\u00fait\u00ed s\u00ed", "Negative": "n\u00e1r ch\u00fait\u00ed s\u00ed"}}, "1 Plural": {"Compressed": {"Affirmative": "go gc\u00fait\u00edmid", "Negative": "n\u00e1r ch\u00fait\u00edmid"}, "Extended": {"Affirmative": "go gc\u00fait\u00ed muid", "Negative": "n\u00e1r ch\u00fait\u00ed muid"}}, "2 Plural": {"Affirmative": "go gc\u00fait\u00ed sibh", "Negative": "n\u00e1r ch\u00fait\u00ed sibh"}, "3 Plural": {"Affirmative": "go gc\u00fait\u00ed siad", "Negative": "n\u00e1r ch\u00fait\u00ed siad"}, "Passive": {"Affirmative": "go gc\u00fait\u00edtear", "Negative": "n\u00e1r ch\u00fait\u00edtear"}}, "verbal noun": "c\u00faiteamh", "verbal adjective": "c\u00faitithe"}